臺灣新竹地方法院交通事件裁定　　　　 94年度交聲字第235號
移送　機關　交通部公路總局新竹區監理所新竹市監理站
受處分人即
異　議　人　甲○○
　　　　　　　　　　　號
上列受處分人因違反道路交通管理處罰條例案件，對於交通部公
路總局新竹區監理所新竹市監理站於中華民國九十四年八月一日
所為之竹監新四字第裁五一─Ｅ00000000號違反道路交
通管理事件裁決書，聲明異議，本院裁定如下：
      主  文
原處分撤銷。
甲○○不罰。
      理  由
一、按汽車駕駛人行經有燈光管制之交岔路口闖紅燈，處新臺幣
    （下同）一千八百元以上五千四百元以下罰鍰，並記違規點
    數三點，道路交通管理處罰條例第五十三條、第六十三條第
    一項第三款定有明文。次按逕行舉發違反道路交通管理事件
    ，經汽車所有人依通知單之應到案日期前到案，並告知違規
    駕駛人姓名、身分證統一編號及住址者，處罰機關應即另行
    通知違規駕駛人到案依法處理，違反道路交通管理事件統一
    裁罰標準及處理細則第二十四條前段定有明文。又依該細則
    第十一條第一項第三款規定：「行為人有本條例之情形者，
    應填製舉發違反道路交通管理事件通知單（下稱舉發通知單
    ），並於被通知人欄予以勾記，其通知聯依下列規定辦理：
    三逕行舉發者，應按已查明之資料填註車牌號碼、車輛種類
    、車主姓名或地址，並於通知單上方空白處加註逕行舉發之
    文字後，由舉發機關送達被通知人」。是依上開規定可知，
    對於逕行舉發之違反道路交通管理事件，應先通知汽車所有
    人到案說明，再依汽車所有人告知之違規駛人姓名、身分證
    統一編號及住址，填製舉發通知單通知該違規駕駛人到案，
    足見逕行舉發之交通違規案件，須分別通知汽車所有人及違
    規駕駛人，倘僅向汽車所有人舉發，其效力並不及於實際違
    規之駕駛人甚明。
二、原處分意旨略以：本件異議人即受處分人甲○○於民國九十
    四年四月十日十八時九分許，駕駛楊富堯所有之車號Ｗ六─
    一四０一號自小客車，行經新竹市○○路與水田街路口處設
    有燈光號誌管制之交岔路口時，其行車方向之號誌為紅燈，
    異議人竟駕車闖越紅燈，經原舉發機關即新竹市警察局交通
    隊依闖紅燈自動照相設備拍照採證，以汽車所有人楊富堯違
    反道路交通管理處罰條例第五十三條（贅引第一項）規定而
    逕行掣單舉發，嗣經楊富堯於應到案日期前，依上開違反道
    路交通管理事件統一裁罰基準及處理細則第二十四條規定檢
    附證明車輛駕駛人為何人之資料文件，向原處分機關即交通
    部公路總局新竹區監理所新竹市監理站申請將本件違規案件
    歸責於汽車駕駛人即異議人甲○○，再經異議人向原處分機
    關提出陳述，經原處分機關審核上開資料後歸責異議人，而
    依道路交通管理處罰條第五十三條（贅引第一項）、第六十
    三、條第一項第三款及第八十五條第二項之規定，裁處異議
    人罰鍰四千五百元，並記違規點數三點。
三、聲明異議意旨略以：由舉證照片(一)顯示，本車Ｗ六─一四０
    一在燈號為綠燈時車身已經通過停止線，惟因當時此路段道
    路施工造成交通阻塞，使得本車因交通阻塞停止在停止線上
    ，當本車繼續前進時，因燈號突然變為紅燈時觸發拍攝訊號
    ，由舉證照片(一)顯示是本車後車輪壓在停止線上，而非前輪
    壓在停止線上；由舉證照片(二)顯示，本車Ｗ六─一四０一在
    燈號變紅燈時車身即已停止不再前進，並無阻礙交通之情事
    ；當時此路段道路施工造成交通嚴重阻塞，未見交通警察指
    揮交通，竟怪罪平民百姓不遵守交通規則阻礙交通，爰依法
    聲明異議等語。
四、經查，原處分機關經汽車所有人楊富堯於九十四年六月十日
    應到案日期前提出申訴，已知違規駕駛人為異議人甲○○，
    原處分機關依法即應通知違規駕駛人到案處理，再依法舉發
    違規駕駛人之違規行為，即原處分機關應對異議人即違規駕
    駛人甲○○填掣並寄送舉發通知單，惟本院綜觀全卷均未見
    有對於異議人甲○○開立之舉發通知單及異議人經合法收受
    送達等事證，經本院函詢原處分機關關於異議人本件違規行
    為之相關資料，亦查無該等事證之存在，此有交通部公路總
    局新竹區監理所新竹市監理站九十四年十月十二日竹監新字
    第０九四０００七二九一號函及檢附之逕行舉發案件汽車所
    有人告知違規駕駛人資料申報書、車主楊富堯身分證影本、
    異議人之駕照及身分證影本、車主楊富堯之舉發通知單、切
    結書、異議人之交通違規陳述單及查詢單、採證照片二幀等
    影本在卷可稽，是原處分機關並未對異議人掣單舉發，即逕
    行裁決，揆諸前揭規定及說明，應認原舉發機關對汽車所有
    人楊富堯所填製之舉發通知單效力並不及於異議人即本件違
    規駕駛人，原處分機關未經舉發即逕行裁決，程序顯有未合
    。
五、按道路交通管理處罰條例第九十條第一項規定，違反本條例
    之行為，自行為成立之日起；行為有連續或繼續之狀態者，
    自行為終了之日起，逾三個月不得舉發。查本件原處分機關
    並未對異議人填掣並寄送舉發通知單乙節，業如前述，從而
    ，本件異議人縱有如裁決書所載之「駕車行經有燈光管制之
    交岔路口闖紅燈」違規行為，因該違規行為之時間係在九十
    四年四月十日，自行為成立之日起算迄今已逾三個月，依法
    已不得再為舉發。異議人之異議理由雖未敘及此，然原處分
    機關不查，對於未經合法「舉發」之違規行為逕行裁決，自
    有未洽，應由本院將原處分撤銷，並諭知異議人不罰。
六、據上論斷，應依道路交通案件處理辦法第二十條，裁定如主
    文。
中　　華　　民　　國　　94　　年　　10　　月　　31　　日
                  交通法庭法　官　楊麗文
以上正本證明與原本無異。
如不服本裁定，應於裁定送達後五日內向本院提出抗告狀。
中　　華　　民　　國　　94　　年　　10　　月　　31　　日
                          書記官  賴寶合
